【裁判字號】    97,重訴更,1
【裁判日期】    971204
【裁判案由】    詐欺等
【裁判全文】
臺灣板橋地方法院刑事判決             97年度重訴更字第1號
公  訴  人  臺灣板橋地方法院檢察署檢察官
被      告  丁○○
            己○○原名溫秋蘭.
上列被告等因詐欺等案件，經檢察官提起公訴（93年度偵字第18
02號），本院判決如下：
    主  文
本件均免訴。
    理  由
一、公訴意旨略稱：如起訴書所載 （如附件）。
二、按案件曾經判決確定者，應諭知免訴之判決，刑事訴訟法第
    302條第1款定有明文；又訴訟上所謂一事不再理之原則，關
    於實質上一罪或裁判上一罪，亦均有其適用，最高法院60年
    台非字第77號著有判例可資參照。
三、本件公訴意旨係認：被告丁○○與同案被告乙○○、戊○○
    等人為圖不法，共同向同案被告庚○○購買主動國際公司、
    主動創意公司、萬國發展公司、梅寶納公司，於民國92年5
    月間，指示同案被告丙○○、甲○○等人以華傑企業有限公
    司（下稱華傑公司）等名義，利用快遞方式寄送光碟等物品
    至歡鎂國際股份有限公司等（下稱歡鎂公司）等公司，並由
    同案被告丙○○、甲○○以主動國際公司、主動創意公司、
    萬國發展公司、梅寶納公司、麗偉鑫碁公司、新旭公司、永
    魁公司、深深公司、發弘公司等公司之名義至銀行以當日存
    提新臺幣（下同）70-120萬元，形成交易假象，並共同虛開
    發票虛增營業額詐領退稅款，因認其所為係違反稅捐稽徵法
    等罪名。惟查：
    (一)被告丁○○前因身為稅務代理人，虛偽開立數位光華股份
      有限公司等營業人不實之統一發票共84紙，金額合計新臺
      幣53,984,456元，交予慧可實業有限公司等營業人充當進
      貨憑證使用，俟數位光華公司等營業人取得上開虛開之統
      一發票後，即持其中82張不實統一發票申報扣抵銷項稅額
      ，金額共計53,264,106元，以此不正當方法幫助上開營業
      人逃漏營業稅捐共計2,502,229 元。另被告丁○○再與大
      豐國際事業有限公司負責人基於前開明知為不實事項而填
      製會計憑證及幫助納稅義務人逃漏營業稅之概括犯意聯絡
      ，自94年1 月起至同年2 月間止，明知大豐公司並無實際
      銷貨之事實，竟連續以大豐公司名義，虛偽開立不實統一
      發票計98張，金額計61,366,385元，提供予奇異國際實業
      有限公司等營業人充當進貨憑證使用；俟奇異公司等營業
      人取得上開虛開之統一發票後，即持之申報扣抵銷項稅額
      ，以此不正當方法幫助上開營業人逃漏營業稅捐共計3,06
      8,322 元之案件，經臺灣臺北地方法院於97年4 月3 日以
      95年度訴字第1821號判決「丁○○共同連續商業負責人，
      以明知為不實之事項，而填製會計憑證，累犯，處有期徒
      刑壹年，減為有期徒刑陸月，如易科罰金，以銀元參佰元
      即新臺幣玖佰元折算壹日。」，該判決並於97年4 月28日
      確定，此有前開判決書及臺灣高等法院被告前案紀錄表各
      1 份在卷可按。
    (二)是本件公訴人所指被告丁○○前揭犯行，核與前開確定判
      決認定被告丁○○以虛開發票、虛列進銷項之方式幫助其
      他公司逃漏稅捐及違反商業會計法等犯罪事實，時間重疊
      、緊接，所犯構成要件相同之罪，顯係基於概括之犯意反
      覆為之，依被告行為時刑法第56條之規定，具有連續犯之
      裁判上一罪關係，依首揭說明，應為前案確定判決效力所
      及，本院自無從再予實質審理。
四、本件公訴意旨又認：被告己○○係擔任華傑公司之負責人，
    而於89年至92年間連續以虛開發票、虛列進銷項等方式幫助
    歡鎂公司逃漏稅捐，而違反稅捐稽徵法等罪名。惟查：
    (一)本件被告己○○前因明知設立公司行號並無嚴格之身份限
      制，自己並無財力開設公司擔任負責人，如任意將自己之
      身分資料提供予來路不明之犯罪集團設立公司，極有可能
      遭犯罪集團用來填製不實統一發票之會計憑證及逃漏稅捐
      ，為貪圖李國華允諾將協助購屋等小利，竟基於幫助他人
      填製不實會計憑證及逃漏稅捐之犯意，提供身分證件交予
      李國華所屬之犯罪集團，由李國華於91年3 月20日申請設
      立華傑公司，並由己○○擔任華傑公司之登記負責人，嗣
      該李國華所屬之犯罪集團明知華傑公司係虛設之公司行號
      ，且與日鉅公司等公司並無交易往來關係，竟自91年4 月
      某日起迄92年4 月止，連續虛偽開立如附表壹、貳所示之
      不實統一發票予各該公司作為進項憑證，總計開立虛偽之
      銷貨發票金額為242,767,297 元，總計可供扣抵之銷項稅
      額為12,138,368元，計有不實之統一發票共194 紙，而供
      各該他公司充作進項憑證持以扣抵銷項稅額而逃漏稅捐，
      ；復明知華傑公司與景洋公司等公司未為實際交易行為，
      另於上開期間以不詳方法取得不實交易內容之進項商業會
      計憑證統一發票計90紙，再登載於營業人銷售額及稅額申
      報書，持向所在地之國稅局申報，總計申報進項金額為24
      8,032,924 元，逃漏稅捐12,401,654元，均足生損害於稅
      捐機關對於稅捐稽徵管理之正確性等案件，經臺灣高雄地
      方法院於96年5 月10日以94年度訴字第2354號判決判處「
      己○○幫助商業負責人，以明知為不實之事項，而填製會
      計憑證，處有期徒刑壹年貳月；緩刑參年，緩刑期間付保
      護管束，並應於收受判決後陸個月內向國庫支付新台幣參
      拾萬元，並應向指定之公益團體提供捌拾小時之義務勞務
      。」，該判決並於96年6 月11日確定，此有前開判決書及
      臺灣高等法院被告前案紀錄表各1 份在卷可按（見本院卷
      (一)第29-37 頁）。
    (二)是本件公訴人所指被告己○○前揭犯行，核與前開確定判
      決認定被告己○○擔任華傑公司名義負責人，於91年6 月
      至92年4 月間以虛開發票、虛列進銷項之方式幫助其他公
      司等公司逃漏稅捐及違反商業會計法等犯罪事實，時間重
      疊、緊接，所犯構成要件相同之罪，顯係基於概括之犯意
      反覆為之，依被告行為時刑法第56條之規定，具有連續犯
      之裁判上一罪關係，依首揭說明，應為前案確定判決效力
      所及，本院尚不得再為實質審理。
五、綜上所述，本件檢察官起訴被告丁○○、己○○犯罪部分，
    既均屬曾經判決確定之案件，爰不經言詞辯論，逕均為諭知
    免訴之判決。
六、據上論斷，應依刑事訴訟法第302 條第1 款、第307 條，判
    決如主文。
中    華    民    國    97    年    12    月    4     日
                  刑事第九庭審判長法  官  崔玲琦
                                  法  官  俞秀美
                                  法  官  許映鈞
以上正本證明與原本無異
如不服本判決應於送達後10日內向本院提出上訴狀
                                  書記官  范煥堂
中    華    民    國    97    年    12    月    8     日

司法院資訊處製作；財團法人民間司法改革基金會備份。
